# 请教陈版，关于信用资产交易平台的主营业务成本问题

提问人：Somnusey 时间：2019-04-08 14:04:06
请教陈版，我们公司是一家信用资产交易中心，主要是收取挂牌费和通道费；
但是在这个平台，主营业务成本不知道如何归集，公司目前的做法是将与业务部门（风控部、会员部、客服部、信息中心、金融市场部）有关的所有费用全部计入主营业务成本，包括相关软件的摊销，业务部门人员固定工资、业绩提成及福利费，房屋租金，邮电费，这种核算是否合理，是不是需要进行调整。

回答人：chenyiwei
基本原则是将与产生收入的业务活动直接相关的支出计入主营业务成本，与收入配比。如果你所说的这些部门都是直接为获取收入服务的业务部门，则将这些部门的支出均计入营业成本是合理的。